臺灣桃園地方法院刑事判決　　　　　　　100年度易字第731號
公　訴　人　臺灣桃園地方法院檢察署檢察官
被　　　告　詹芝容
上列被告因竊盜案件，檢察官原聲請簡易判決處刑（99年度偵字
第23300號），經本院改適用通常程序審理，茲判決如下：
    主  文
詹芝容攜帶兇器竊盜，累犯，處有期徒刑柒月。
扣案剪刀壹把沒收。
    事  實
一、詹芝容前曾因施用第一級、第二級毒品案件，於民國93年3
    月30日經本院以92年度訴字第1537號判決判處有期徒刑9 月
    、6 月，應執行有期徒刑1 年2 月確定。另因違反槍砲彈藥
    刀械管制條例案件，於93年8 月2 日經台灣新竹地方法院以
    93年度訴字第111 號判決判處有期徒刑1 年2 月，併科罰金
    新台幣（下同）50,000元確定。再因施用第一級、第二級毒
    品案件，於94年3 月7 日經台灣新竹地方法院以93年度訴字
    第361 號判決判處有期徒刑1 年、8 月，執行有期徒刑1 年
    6 月確定。復因施用第一級、第二級毒品案件，於94年9 月
    12日經本院以94年度訴字第1194號判決判處有期徒刑1 年4
    月、5 月，應執行有期徒刑1 年6 月確定。前揭各案嗣經減
    刑各減為有期徒刑4 月又15日、3 月、7 月、6 月、4 月、
    8 月、2 月又15日、罰金25,000元，有期徒刑部分且定應執
    行刑1 年10月，於97年3 月10日（檢察官誤載為97年4 月7
    日）縮刑執行完畢，旋自翌（11）日起接續執行罰金易服勞
    役之期間27日，迄同年4 月6 日執行完畢（於本件構成累犯
    ）。尚不知悔悟，於99年8 月1 日凌晨2 時42分許，行經桃
    園縣八德市○○○街44號前，見呂義興所有之7639-HE 號自
    小貨車停放在該處，認時值深夜，四下無人，有機可趁，竟
    萌生意圖為自己不法所有之竊盜犯意，攜持其所有可用於刺
    或劃傷人之身體，加害人之生命，客觀上對人身安全構成威
    脅之剪刀1 把，以之撬毀該輛自小貨車駕駛座側車門門鎖（
    毀損部分未據告訴及起訴），而後啟門竊取置於車內屬呂義
    興所有共值854 元之高速公路回數票22張。得手後欲離去之
    際，隨為恰巡經該處之員警逮獲，並扣得其行竊用之剪刀1
    把及甫竊得之回數票22張，始查悉上情。
二、案經桃園縣政府警察局八德分局報請台灣桃園地方法院檢察
    署檢察官偵查後聲請簡易判決處刑，嗣經本院改適用通常程
    序審理。
    理  由
壹、程序部分：
一、本件檢察官原聲請以簡易判決處刑，惟經本院認有刑事訴訟
    法第451 條之1 第4 項但書第1 款、第3 款所定之情形，依
    同法第452 條規定，自應改適用通常程序審判之，合先敘明
    。
二、按被告以外之人於審判外之陳述，雖不符前四條之規定，而
    經當事人於審判程序同意作為證據，法院審酌該言詞陳述或
    書面陳述作成時之情況，認為適當者，亦得為證據，刑事訴
    訟法第159 條之5 第1 項定有明文，本件證人即被害人呂義
    興於警詢時所為之證述，固屬被告以外之人於審判外之陳述
    ，惟檢察官及被告2 人於本院審理時悉表明同意援用該項證
    據方法，本院審酌並無證據顯示員警對之取證之過程存何不
    法、不當或應詢時該證人之心理有遭致外力強制、壓抑之情
    事，因之，以之充為證據核屬適當，依前揭法條規定，上開
    證據方法自有證據能力。
三、另本件認定事實所引用卷內之其餘各項供述、非供述證據，
    檢察官及被告均未主張排除各該證據方法之證據能力，迄本
    院言詞辯論終結前且胥未表示異議，本院審酌前揭各項證據
    方法並無證據證明係公務員違背法定程序所取得或有偽、變
    造之情事，另書證部分亦無刑事訴訟法第159 條之4 之顯有
    不可信之情況與不得作為證據之情形，復與本案之待證事實
    皆有關聯性，是以亦均認為有證據能力。
貳、實體部分
一、上開犯罪事實、業據被告詹芝容本院審理時坦承不諱，並經
    證人即被害人呂義興於警詢時證述甚詳，復有剪刀1 把扣案
    暨警製搜索、扣押筆錄、扣押物品目錄表各1 份、被告竊得
    之高速公路回數票照片2 幀、扣案剪刀照片1 幀、監視器攝
    錄畫面翻拍照片3 幀及贓物認領保管單1 紙在卷為憑，佐此
    堪認被告之任意性自白係符實情，據而足證其果有前揭犯行
    ，灼然極明。又查，扣案之剪刀1 把係金屬材質，質地堅硬
    ，剪口部分復相當鋒利，前端並呈尖銳狀，各該部位分別宛
    若刀刃、刀尖，以之朝人刺、劃，自可傷及人體，危害人命
    ，客觀上對人身安全當然構成威，要屬兇器無疑。綜上，本
    件事證已明，被告犯行洵堪認定，應依法論科。
二、查刑法第321 條之加重竊盜罪業於被告行為後之100 年1 月
    26日經修正公布施行，法定刑度由原定之「6 月以上、5 年
    以下有期徒刑」修正為「6 月以上、5 年以下有期徒刑，得
    併科新臺幣10萬元以下罰金」，經比較結果，修正後之規定
    顯非較有利於被告，依刑法第2 條第1 項前段之規定，自應
    適用修正前即行為時法處斷，故核被告詹芝容所為，係犯修
    正前刑法第321 條第1 項第3 款之攜帶兇器竊盜罪。次查，
    其曾有如事實部分所載之犯罪科刑執行情形，有台灣高等法
    院被告前案紀錄表1 份在卷可按，因之，其受有期徒刑執行
    完畢後，於5 年內故意再犯有期徒刑以上之本罪，為累犯，
    應依法加重其刑。爰審酌被告犯罪動機、目的、持用兇器之
    種類、危險性之大小、竊得財物之價值、犯行所生之危害，
    已有多項前科，素行不良，惟坦白承認本件犯行無隱，態度
    尚佳等情狀，量處如主文所示之刑。
三、扣案剪刀1 把係屬被告所有乙節，此據其於本院審理時承明
    ，為供本件竊盜犯罪所用之物，爰依刑法第38條第1 項第2
    款規定，宣告沒收。
據上論斷，應依刑事訴訟法第452 條、第299 條第1 項前段，修
正前刑法第321 條第1 項第3 款，刑法第2 條第1 項前段、第47
條第1 項、第38條第1 項第2 款，判決如主文。
本案經檢察官簡方毅到庭執行職務。
中    華    民    國   100    年    7     月    25    日
                  刑事第十一庭  法  官  蔡榮澤
以上正本證明與原本無異。
如不服本判決應於收受判決後10日內向本院提出上訴書狀，並應
敘述具體理由。其未敘述上訴理由者，應於上訴期間屆滿後20日
內向本院補提理由書（均須按他造當事人之人數附繕本）「切勿
逕送上級法院」。
                                書記官  楊美慧
中    華    民    國   100    年    7     月    25    日
附本件論罪科刑依據之法條：
修正前中華民國刑法第321條
犯竊盜罪而有下列情形之一者，處6 月以上、5 年以下有期徒刑
，得併科新臺幣10萬元以下罰金：
一、於夜間侵入住宅或有人居住之建築物、船艦或隱匿其內而犯
    之者。
二、毀越門扇、牆垣或其他安全設備而犯之者。
三、攜帶兇器而犯之者。
四、結夥三人以上而犯之者。
五、乘火災、水災或其他災害之際而犯之者。
六、在車站或埠頭內而犯之者。
前項之未遂犯罰之。